【裁判字號】    92,交抗,149
【裁判日期】    921222
【裁判案由】    聲明異議
【裁判全文】
臺灣高等法院高雄分院交通事件裁定              九十二年度交抗字第一四九號
    抗  告  人  甲○○
    即異議人
右抗告人因違反道路交通管理處罰條例案件，不服臺灣高雄地方法院中華民國九十二
年十月三十日日裁定（九十二年交聲字第三四七號），提起抗告，本院裁定如左：
    主  文
抗告駁回。
    理  由
一、抗告意旨略以：本件交通事故係藍國沛因違規、規避取締而強行插入抗告人之車
    道以致肇事，非抗告人駕駛不保持安全距離，其錯不在抗告人，何能苛責抗告人
    ？抗告人並無故意違反法律之行為與事實，自難繩抗告人違規之責任云云。
二、經查：抗告人經原處分機關交通部公路總局旗山監理所於九十二年六月二十四日
    所為之旗監違字駕裁八五—Ｚ00000000號裁決書，認抗告人於九十二年
    三月九日晚上八時三十分許，駕駛ＥＲ─八八二一號自用小客車，行經國道一號
    高速公路北上一百九十六公里六百公尺處，不依規定保持行車安全距離，未遵守
    高速公路管制之規定，違反道路交通管理處罰條例第三十三條第一項規定，由原
    處分機關以違反道路交通管理處罰條例第三十三條第一項、第六十三第一項之規
    定，課處罰鍰新台幣（以下同）六千元，並記違規點數一點，此有內部政警政署
    國道公路警察局公警局交字第Ｚ00000000號舉發違反道路交通管理事件
    通知單一份及原裁決書一份在卷足考。
    又本件係抗告人於九十二年三月九日晚上八時三十分許，駕駛車號ＥＲ─八八二
    一號自用小客車在國道一號高速公路北向一百九十六公里六百公尺處，未與前車
    ，即藍國沛所駕駛之車號ＨＯ─七一一五號自用小客車，保持安全距離，抗告人
    所駕駛之小客車自後追撞藍國沛所駕駛之小客車之事實，業據抗告人及藍國沛分
    別於內政部警政署國道公路警察局第三警察隊警詢時陳述明確，有現場圖、道路
    交通事故調查報告表、道路交通事故調查筆錄、現場照片六張附卷可稽，又抗告
    人於警詢中陳稱：肇事前行車時速約五十公里，行駛內側車道，行駛至肇事地點
    時，見前方車輛車號ＨＯ─七一一五號小客車煞車減速中，我見狀立即煞車，但
    來不及，追撞前車致肇事，我與前車約保持六公尺距離等語，足證抗告人肇事前
    之時速為五十公里，與前車僅保持六公尺，其未依規定保持安全距離（參照高速
    公路交通管制規則第六條規定），已堪認定。抗告人又稱：是藍國沛所駕駛之小
    客車自外側車道急速駛入內側車道，伊煞車不及始追撞云云，惟查，抗告人於肇
    事後之警詢時，並未提及藍國沛之小客車自外側車道駛入，而抗告人之小客車前
    方依序為藍國沛、楊景順、楊玫珍三人分別駕駛之小客車，藍國沛、楊景順、楊
    玫珍等三人於警詢中均陳稱：當時前方塞車，停在內側車道等待行駛，不知不覺
    被後方車輛追撞等語，再觀諸卷內之現場照片，抗告人所駕駛之小客車，係自正
    後方追撞被害人藍國沛所駕駛之小客車，果如抗告人所稱藍國沛之小客車係自外
    側車道急速駛入內側車道，則抗告人應係追撞藍國沛之小客車左後方，而非自正
    後方追撞，況本件交通事故業經臺灣省車輛行車事故覆議鑑定委員會聲請鑑定，
    亦同此認定，有臺灣省車輛行車事故覆議鑑定委員會函在卷可考，是抗告人辯稱
    係藍國沛駕駛小客車自外側車道急速駛入內側車道云云，顯不足採信。是本件交
    通事故係抗告人於夜間駕駛小客車，未與前車保持安全距離追撞前車而肇事，堪
    以認定。
三、本件原審裁定認：原處分機關裁處異議人罰鍰新台幣六千元，及記違規點數一點
    ，並無不當，認為異議無理由，予以駁回之裁定，並無不當。抗告人仍執陳詞，
    指本件交通事故係因藍國沛違規、規避取締而強行插入抗告人之車道以致肇事，
    非抗告人駕駛不保持安全距離，其錯不在抗告人，抗告人並非故意違反法律之行
    為與事實，自難繩抗告人之責任云云，而指摘原裁定不當，其抗告無理由，應駁
    回。
四、據上論結，應依道路交通案件處理辦法第二十六條，刑事訴訟法第四百十二條，
    裁定如主文。
中    華    民    國      九十二      年      十二      月     二十二   日
                              臺灣高等法院高雄分院刑事第一庭
                                  審判長法官  王光照
                                        法官  邱永貴
                                        法官  曾玉英
右正本證明與原本無異。
不得再抗告。
                                  法院書記官  黃麗蓉
中    華    民    國      九十二      年      十二      月     二十三   日


司法院資訊處製作；財團法人民間司法改革基金會備份。
